【裁判字號】    90,重訴,22
【裁判日期】    901214
【裁判案由】    毒品危害防制條例
【裁判全文】
臺灣臺南地方法院刑事判決
    公  訴  人  臺灣台南地方法院檢察署檢察官
    被      告  甲○○
    選任辯護人  裘佩恩律師
                楊惠雯律師
                洪梅芬律師
右列被告因毒品危害防制條例案件，經檢察官提起公訴（九十年度偵字第九０三四、
第一０二八四號），本院判決如左：
    主  文
甲○○運輸第二級毒品，處有期徒刑拾肆年，褫奪公權拾年。扣案之安非他命拾貳條
（淨重合計為捌佰玖拾捌點肆公克）、安非他命肆包（合計淨重為壹仟伍佰柒拾點貳
公克）均沒收銷燬之；小塑膠袋拾貳個、糖紙拾張、條狀形之小巧克盒拾壹個、方
型之大巧克盒壹個、PS2電玩主機壹組（含操控器壹個、電源線貳條）均沒收。
    事  實
一、甲○○係臺北市奧斯卡國際傳播有限公司之總監，於民國（下同）九十年八月初
    赴淪陷區中國大陸期間，竟將第二級毒品安非他命十二條（經鑑定後淨重合計為
    八九八‧四公克）先分別放入小塑膠袋內，再各以糖紙從外面包裝後，再分別
    放入條狀形之小巧克盒內，再一併放入一方型之大巧克盒內，另將安非他命四包
    （經鑑定後淨重合計為一五七０‧二公克）分別放入大塑膠袋內，再一併放入
    PS2電玩主機內，待全部安裝完成後，再將上開安非他命十二條及安非他命四包
    均放入托運之行李袋內，於民國（下同）九十年八月七日，自澳門搭乘復興航空
    股份有限公司GE─三五二班機而運輸上開安非他命進入本國自由地區臺灣，私運
    管制物品進口，於同日下午三時許，在臺灣桃園中正國際機場通關時，為法務部
    調查局臺南縣調查站人員會同財政部台北關稅局等相關機關人員查獲，並扣得上
    開安非他命十二條、安非他命四包及甲○○所有之小塑膠袋十二個、糖紙十張
    、條狀形之小巧克盒十一個、方型之大巧克盒一個、PS2電玩主機一組（含操控
    器一個、電源線二條）等物。
二、案經法務部調查局臺南縣調查站移送臺灣台南地方法院檢察署檢察官偵查起訴。
    理  由
一、訊據被告姚自對於右揭其自澳門返回臺灣而在桃園中正國際機場通關時，為法務
    部調查局臺南縣調查站人員會同財政部台北關稅局等相關機關人員在其所帶之
    行李袋裡之巧克力盒內及PS2電玩主機內分別查獲安非他命十二包及安非他命四
    包之事實固不諱言，惟否認有私運管制物品進口或運輸安非他命之犯行，辯稱：
    其係在奧斯卡國際傳播有限公司擔任總監，因奉公司之命而赴中國大陸地區洽公
    ，其中部分行程係自澳門轉往深圳，再轉往珠海，其在珠海市區○街時向某不知
    名之個體戶購買巧克力及PS2電玩主機，買來後即放在行李袋內，並未行拆封，
    其不知巧克力盒及PS2電玩主機內裝有安非他命，其生活正常，收入固定，交往
    單純，此可由中華電信股份有限公司臺灣北區電信分公司台北南區營運處函送本
    院其住家（０二）00000000號電話之通話紀錄得知，其並未與販毒集團
    電話聯絡，又其在購買巧克力及PS2電玩主機時，為廣結善緣，曾交付一張名片
    予該個體戶，極可能係該個體戶利用其不知情之狀況下將安非他命帶入臺灣地區
    ，嗣再循名片上之電話號碼與其聯絡，以取回安非他命等語。
二、經查：
（一）雖證人即奧斯卡國際傳播有限公司總經理乙○○於本院審理時，證稱：「‧‧
      ‧九十年是公司派他（甲○○）去大陸深圳與麗新公司商談選拔模特兒的事，
      並到珠海與張先生商談賽車廣告事宜。」、「‧‧‧我們奧斯卡公司發生火災
      ，所有電腦資料都泡水，所以沒有資料留存。」等語（參閱九十年十一月五日
      訊問筆錄），並有奧斯卡國際傳播有限公司出具之被告甲○○在職證明一份為
      憑。縱證人乙○○所言及在職證明所載之內容均屬不虛，但亦均僅能證明被告
      甲○○確係在奧斯卡國際傳播有限公司擔任總監之職務，且係奉該公司之命赴
      中國大陸地區洽談業務而已，但並不表示被告甲○○即不會利用洽談業務之便
      而帶安非他命返臺。
（二）觀諸中華電信股份有限公司臺灣北區電信分公司台北南區營運處於九十年十一
      月二十日，以北南營字第90C0700892號函送本院之（０二）00000000
      號電話自九十年六月一日至十月三十一日之通話紀錄，僅可知悉該支電話於上
      開期間確曾有多次對外聯絡之紀錄，但無法單憑通話紀錄而獲悉通話之內容。
      況被告甲○○若因運輸安非他命之事宜而須與他人聯絡時，大可以其他之方式
      為之，原不以電話聯絡為必要，即便須以電話聯絡，亦可使用其他電話，不必
      然非使用上開電話，故上開通話紀錄亦不得作為被告甲○○未與他人聯絡商談
      運輸安非他命事宜之證據。
（三）被告甲○○於本院審理時，供稱：「‧‧‧發現當地（PS2 電玩主機）價格只
      有人民幣二千元，折合新台幣八千元‧‧‧」、「（巧克力）大約十八元人民
      幣左右‧‧‧」等語（參閱九十年十一月三十日審判筆錄）。上開PS2 電玩主
      機及巧克力合計價值約為人民幣八千零十八元，折合新台幣約為三萬餘元。而
      右揭安非他命十二條及安非他命四包經鑑定後淨重分別為八九八‧四公克及一
      五七０‧二公克，合計淨重為二四六八‧六公克，有法務部調查局（９０）陸
      （一）字第九０一七六二０九號檢驗通知書一張可稽，就臺灣之市場行情而言
      ，每一公克之安非他命約為新台幣（下同）三千元，合計價值高達約七百四十
      萬元。既然安非他命之價值遠超過巧克力及PS2 電玩主機之價值，若被告甲○
      ○真係向某個體戶購買巧克力及PS2 電玩主機，但該個體戶既不知被告甲○○
      何時會拆閱？又不知被告甲○○拆閱而發現安非他命時，會如何處理？衡情該
      個體戶應不至於將價值昂貴之安非他利用初次見面且係不知情之被告甲○○
      入臺灣才是。又上開安非他命合計淨重為二四六八‧六公克，已超過該巧克盒
      所載淨重之一千二百公克而多達約一千二百餘公克，若被告甲○○真不知巧克
      力盒及PS2電玩主機內均裝有安非他命，按理應會懷疑該巧克力盒及PS2電玩主
      機何以會如此沉重，甚或拆封查看。顯然上開巧克力盒及PS2 電玩主機並非被
      告甲○○所購買，而係為運輸安非他命進入臺灣地區而將之藏置其中，並以包
      裝完好之上開巧克力盒及PS2 電玩主機作為掩飾，以避開相關機關人員之檢查
      ，若萬一被查覺，亦可以因剛購買尚未拆閱而不知情為由作為卸責之詞，故不
      得以被查獲時仍係包裝完整即認被告真係不知情。
（四）被告甲○○聲請調取其0000000000號行動電話之通話紀錄，以證明
      其未對外聯絡商談運輸安非他命之事宜及檢視PS2 電玩主機內之原廠保證書，
      以證明PS2 電玩主機確未拆封一節，因通話紀錄不能作為被告甲○○未與他人
      聯絡商談運輸安非他命事宜之證據，已詳如前述，故本院不須再調查0000
      000000號行動電話之通話紀錄。又經本院檢視PS2 電玩主機內並未放置
      原廠保證書，且縱放有原廠保證書，亦與是否包裝完好及曾否拆封無關。
（五）被告甲○○既帶大量之安非他命自澳門進入臺灣，而其又未能提出確切證據
      足資證明其係屬不知情，應認其確係明知而故意帶進入臺灣地區無疑。
三、綜上所述，被告甲○○所辯，顯係卸責之詞，應不足採。此外，復有上開安非他
    命十二條、安非他命四包及小塑膠袋十二個、鍚箔十張、條狀形之小巧克盒十一
    個、方型之大巧克盒一個、PS2電玩主機一組（含操控器一個、電源線二條）等
    物扣案可憑，被告甲○○之犯行應予認定。
四、按安非他命係屬毒品危害防制條例所列之第二級毒品；又按毒品危害防制條例所
    列毒品係屬甲項管制進出口物品；再按自淪陷區私運物品進入本國自由地區，其
    所私運之物品，以管制物品論，屬於甲項之物品不限數額，毒品危害防制條例第
    二條第二項第二款及行政院於八十八年十月十八日修正公布之管制物品項目及其
    數額甲項第四款及丁項分別定有明文。被告甲○○竟自淪陷之大陸地區私自運輸
    安非他命至臺灣地區，核其所為，係犯毒品危害防制條例第四條第二項運輸第二
    級毒品罪及懲治走私條例第二條第一項私運管制物品進口罪。又被告甲○○係以
    一行為同時觸犯二罪名，係屬想象競合犯，應從一重之毒品危害防制條例第四條
    第二項運輸第二級毒品罪處斷。又按檢察官就犯罪事實一部起訴者，其效力及於
    全部，刑事訴訟法第二百六十七條定有明文，雖本件公訴人未就被告甲○○私運
    管制物品進口罪部分起訴，但被告甲○○此部分之行為與其所犯上開運輸第二級
    毒品罪間係屬想象競合犯之關係，屬裁判上之一罪，則私運管制物品進口罪部分
    亦為起訴效力所及，故本院仍得就此部分一併審判。又公訴人認被告甲○○運輸
    安非命顯係販賣集團所精心包裝成一般消費品，以掩人耳目，故認其另犯毒品危
    害防制條例第四條第二項販賣第二級毒品罪嫌等語。惟查被告甲○○堅決否認有
    販賣安非他命之意圖，此外，又無任何證據足資證明被告甲○○有何販賣安非他
    命之行為，故不得僅因其運輸安非他命進入臺灣地區，即認其亦應另負販賣安非
    他命之罪責，應認不能證明被告甲○○有販賣安非他命之行為。但公訴人既認被
    告甲○○此部分之行為與其所犯運輸第二級毒品罪間，有方法結果之牽連關係，
    係屬裁判上之一罪，故本院不就販賣第二級毒品罪嫌部分另為無罪之諭知，併此
    明。爰審酌被告甲○○犯罪之動機、目的、手段、運輸之安非他命淨重合計高
    達二四六八點六公克，數量龐大，若流入臺灣地區，將嚴重殘害國人之生命及健
    康至深且鉅，且犯罪後又未能完全坦承犯行，尚無悔意等一切情狀，量處如主文
    所示之刑。又本件係宣告六月以上有期徒刑，依犯罪之性質認為有褫奪公權之必
    要，併予宣告褫奪公權十年。又扣案之安非他命十二條及四包均係查獲之毒品，
    不問屬於犯人與否，均依毒品危害防制條例第十八條第一項前段之規定沒收銷燬
    之。其餘扣案之小塑膠袋十二個、糖紙十張、條狀形之小巧克盒十一個、方型
    之大巧克盒一個、PS2電玩主機一組（含操控器一個、電源線二條）均應係被告
    甲○○所有，且均係供犯罪所用之物，均依刑法第三十八條第一項第二款之規定
    沒收。
據上論斷，應依刑事訴訟法第二百九十九條第一項前段，毒品危害防制條例第四條第
二項、第十八條第一項前段，懲治走私條例第二條第一項，刑法第十一條前段、第五
十五條前段、第三十七條第二項、第三十八條第一項第二款，判決如主文。
中    華    民    國      九十      年      十二      月      十四      日
                                臺灣臺南地方法院刑事第五庭
                                    審判長法  官  陳  振  謙
                                          法  官  謝  瑞  龍
                                          法  官  彭  振  湘
右正本證明與原本無異。
如不服本判決，應於判決送達後十日內，向本院提出上訴狀（須附繕本）。
                                          書記官    汪  姿  秀
中    華    民    國      九十      年      十二      月      十四      日
毒品危害防制條例第四條第二項：
製造、運輸、販賣第二級毒品者，處無期徒刑或七年以上有期徒刑，得併科新台幣七
百萬元以下罰金。
前四項之未遂犯罰之。
懲治走私條例第二條第一項：
私運管制物品進口、出逾公告數額者，處七年以下有期徒，得併科新臺幣二十萬元以
下罰金。


司法院資訊處製作；財團法人民間司法改革基金會備份。
